臺灣高雄地方法院刑事判決　　　　　　　　　　　　九十一年度易字第二一三九號
　　公　訴　人　臺灣高雄地方法院檢察署檢察官
　　被　　　告　丙○○
右列被告因竊盜案件，經檢察官聲請以簡易判決處刑（九十一年度偵字第三六八○號
）及移送併案審理（九十一年度偵字第八三四五號、第一四四四九號、第一八二五三
號、第二一二四五號），本院認不宜以簡易判決處刑，改依通常程序判決如左：
    主  文
丙○○連續竊盜，累犯，處有期徒刑壹年陸月。
    事  實
一、丙○○曾於民國九十年間因偽造文書案件，經本院判處有期徒刑三月確定，並於
    九十年十二月二十三日執行完畢，仍不知悔改，復基於意圖為自己不法之所有及
    毀損之概括犯意，連續於左列時間、地點，以撿拾路旁石塊砸毀李振富等人之小
    客車車窗，入內搜尋或竊取財物：
（一）於九十一年二月十日晚上八時許，在高雄縣鳳山市○○○路九十六號前，基於
      毀損之故意，撿拾路旁之石塊，砸向李振富所有停放於該處車牌號碼ＺＣ─二
      一四二號之自用小客車之右前車窗玻璃，而使該車窗玻璃損壞，足生損害於李
      振富，並進入車內搜尋財物，尚未得手，隨即為李振富之兄李振華發覺，報警
      查獲而未竊得財物，並扣得石塊一個。
（二）於九十一年三月二十五日在前鎮區○○路、正勤路口，打破戊○○所有車號Ｙ
      Ｑ─四四六二號自小客車之右前車窗（毀損部分未經告訴），入車內竊得戊○○所有之玉山銀行金融卡一枚，嗣於九十一年四月十八日凌晨三時許，因丙○○竊取乙○○所有之財物為警查獲時，在其身上起出戊○○所有之金融卡而查
      獲上情。
（三）於九十一年四月十八日凌晨二時許，於高雄市楠梓區一二六巷內，以路旁石塊
      打破乙○○所有之ＶＨ─○五四二號自用小客車右後門玻璃窗（毀損部分未經
      告訴），進入車內竊取置物箱內新台幣（以下同）現鈔五百元四張，二百元二
      張，一百元八張，共計三千二百元，得手後，因過於疲累而睡在車旁，適乙○○於同（十八）日凌晨三時許正欲駕駛該小客車時發現報警查獲，並其自身上
      起出前開竊得之現鈔。
（四）於九十一年七月四日晚間，在高雄市三民區○○○路與同盟三路口，撿拾路邊
      石塊砸毀庚○○車號Ｊ七─七七三九自用小客車右後座車窗，足生損害於庚○○，並侵入車內，著手在車內置物箱等處搜尋財物，因車內未放置現金、財物
      ，而未得逞後，竟在車內睡著，嗣於九十一年七月五日凌晨零時五分許，經庚○○發現報警查獲。
（五）於九十一年八月十八日凌晨二時三十分時許，在高雄市○○區○○路與英雄路
      口，持路旁之磚塊砸毀己○○所有停放路旁之車號Ｈ九─九四六五號小客車之
      右後車窗玻璃，足生損害於己○○，並入內竊取己○○放置車上之皮包一個（
      內有金融卡及信用卡共三張），得手後在車內睡著，嗣於九十一年八月十八日
      凌晨三時四十五分許為己○○發覺報警查獲。
（六）於九十一年九月二十一日上午三時三十分許，於高雄市○○區○○路一七○巷
      一弄內，先後以外套包住右手，徒手打破甲○○所有之車號六Ｍ─三五一九號
      及丁○○所有車號Ｆ六─八九一○號小客車之右後車窗，足生損害於甲○○、
      丁○○，並進入該二部小客車內搜尋財物，惟因車內並未放置財物，致未得逞
      ，正欲離去之際為警查獲。
二、案經李振富訴由高雄縣警察局鳳山分局、庚○○訴由高雄市政府警察局三民第一
    分局、己○○訴由高雄市政府警察局苓雅分局、甲○○及丁○○訴由高雄市政府
    警察局左營分局分別報請臺灣高雄地方法院檢察署檢察官偵查後，聲請以簡易判
    決處刑及移送併案審理，經本院鳳山簡易庭認不宜依簡易判決處刑，簽准改依通
    常程序審理。
    理  由
一、右揭犯罪事實欄一之（一）、（三）至（六）所示之犯罪事實，業據被告丙○○
    於警、偵訊及本院審理中坦白承認，核與告訴人李振富、庚○○、己○○、甲○○、丁○○、被害人乙○○分別於警訊中指述其等所有之小客車車窗遭毀損及發
    現被告丙○○搜尋財物得手或未得手，而在車內睡著之情節相符，並經證人李振
    華警訊中證述在卷，復有被害人乙○○、己○○領回失竊物品所出具之贓物認領
    保管收據二張、照片十六張在警卷可稽，並有石塊一個扣案可資佐證，堪認被告
    丙○○此部分之自白與事實相符，自可採為認定事實之證據。至被告右揭犯罪事
    實欄一之（二）所示之犯行，業據被害人戊○○於警訊中指訴甚詳，被告丙○○
    於九十一年四月十八日凌晨三時許，因竊取乙○○所有之財物為警查獲時，在其
    身上起出戊○○所有之金融卡一張，亦據被告丙○○於警訊中陳明，參以被告前
    揭如犯置罪事實欄一之（一）、（三）至（六）所示之犯罪態樣，均係以路旁石
    塊砸毀車窗，進入車內竊取財物，而被告丙○○復就其持有戊○○所有之金融卡
    一事，無法明確陳述該金融卡之來源，此外，並有贓物認領保管收據一紙附於警
    卷可稽，綜合以上各情以觀，戊○○所有之金融卡係被告丙○○所竊取，亦堪認
    定。綜上所述，被告丙○○前揭竊盜及毀損之犯行，事證明確，均堪以認定。
二、核被告丙○○所為如事實欄一之（一）、（四）、（六）所示之犯行，均係犯刑
    法第三百二十條第三項、第一項之竊盜未遂罪及同法第三百五十四條之毀損罪；
    事實欄一之（二）、（三）之犯行，係犯同法第三百二十條第一項之竊盜罪；事
    實欄一之（五），則係犯刑法第三百二十條第一項之竊盜既遂罪及同法第三百五
    十四條之毀損罪。被告丙○○所為如事實欄一之（一）所示之犯行係竊盜未遂，
    公訴人起訴所引用之法條係刑法第三百二十一條第三項（按刑法第三百二十一條
    並無第三項）顯係刑法第三百二十條第三項之誤，應予指正。被告丙○○先後多
    次竊盜既遂、竊盜未遂犯行及多次毀損犯行，均時間緊接，所犯均係基本構成要
    件相同之罪名，顯均係各基於同一概括犯意為之，均為連續犯，應各論以情節較
    重之竊盜既遂罪及毀損罪。所犯竊盜既遂罪與毀損罪間，有方法結果之牽連關係
    ，為牽連犯，應從一重之竊盜既遂罪處斷。又被告丙○○曾於九十年因偽造文書
    案件，經本院判處有期徒刑三月確定，並於九十年十二月二十三日執行完畢之事
    實，有臺灣高等法院被告全國前案紀錄表及臺灣高雄地方法院檢察署刑案資料查
    註紀錄表各一一份在卷可稽，其於有期徒刑執行完畢後五年以內，再犯有期徒刑
    以上刑之本罪，為累犯，應依法加重其刑。審酌被告有多次竊盜前科，有臺灣高
    等法院被告全國前案紀錄表一份在卷可稽，素行不佳，毀損被害人之車窗入內搜
    尋、竊取財物之犯罪手段，造成被害人之損害，惟念本件被告所為竊盜犯行，其
    所竊取之物價值均不高，足見被告所辯是因無錢生活始起貪念，並非虛妄之詞，
    犯後坦承大部分之犯行等情狀，量處如主文所示之刑。至扣案之石塊一個，係被
    告於路旁撿拾，並非其所有，自勿庸宣告沒收。
三、犯罪事實欄一之（二）至（六）所示之犯行，即檢察官移送併案審理（九十一年
    度偵字第八三四五號、第一四四四九號、第一八二五三號、第二一二四五號）部
    分，雖未經起訴，惟與起訴部分既有連續犯之裁判上一罪關係，應為起訴效力所
    及，本院應予一併審理，附此敘明。
本案經檢察官朱秋菊到庭執行職務。
據上論斷，應依刑事訴訟法第二百九十九條第一項前段、第四百五十二條，刑法第五
十六條、第三百二十條第一項、第三百五十四條、第五十五條、第四十七條，罰金罰
鍰提高標準條例第一條前段，判決如主文。
中      華      民      國    九十一    年      十      月    二十三    日
                                        臺灣高雄地方法院刑事庭
                                            法  官    涂裕洪
右正本證明與原本無異。
如不服本判決，應於判決送達後十日內，向本院提出上訴狀。
                                            書記官    賴佳慧
中    華    民    國      九十一     年      十     月      二十五      日
附錄本判決論罪之法條：
刑法第三百二十條第一項
意圖為自己不法之所有或第三人不法之所有，而竊取他人之動產者，為竊盜罪，處五
年以下有期徒刑、拘役或五百元以下罰金。
